【裁判字號】    97,上訴,3720
【裁判日期】    970826
【裁判案由】    搶奪等
【裁判全文】
臺灣高等法院刑事判決                97年度上訴字第3720號
上  訴  人
即  被  告  甲○○
                    原住臺北縣.
                    （現另案於臺灣臺北監獄臺北分監執行中
                    ）
上列上訴人因搶奪等案件，不服臺灣臺北地方法院97年度訴字第
1102號，中華民國97年7 月18日第一審判決（起訴案號：臺灣臺
北地方法院檢察署97年度偵字第10461 號），提起上訴，本院判
決如下：
    主  文
上訴駁回。
    事實及理由
一、按依刑事訴訟法第350 條、第361 條、第362 條、第367 條
    規定，不服地方法院之第一審判決而上訴者，須提出上訴書
    狀，並應敘述具體理由，為上訴必備之程式；其所提出之書
    狀未敘述上訴理由，或僅曾以言詞陳述上訴理由者，均應於
    上訴期間屆滿後20日內補提理由書於第一審法院。第一審法
    院經形式審查，認逾期未補提上訴理由者，應定期間先命補
    正；逾期未補正者，為上訴不合法律上之程式，應以裁定駁
    回。倘已提出上訴理由，但所提非屬具體理由者，則由第二
    審法院以上訴不合法律上之程式，判決駁回。而所謂具體理
    由，必係依據卷內既有訴訟資料或提出新事證，指摘或表明
    第一審判決有何採證認事、用法或量刑等足以影響判決本旨
    之不當或違法，而構成應予撤銷之具體事由，始克當之（例
    如：依憑證據法則具體指出所採證據何以不具證據能力，或
    依憑卷證資料，明確指出所為證據證明力之判斷如何違背經
    驗、論理法則）；倘僅泛言原判決認定事實錯誤、違背法令
    、量刑失之過重或輕縱，而未依上揭意旨指出具體事由，或
    形式上雖已指出具體事由，然該事由縱使屬實，亦不足以認
    為原判決有何不當或違法者（例如：對不具有調查必要性之
    證據，法院未依聲請調查亦未說明理由，或援用證據不當，
    但除去該證據仍應為同一事實之認定），皆難謂係具體理由
    ，俾與第二審上訴制度旨在請求第二審法院撤銷、變更第一
    審不當或違法之判決，以實現個案救濟之立法目的相契合，
    並節制濫行上訴（最高法院97年度台上字第892 號判決亦同
    此意旨）。
二、本件原審判決略以：被告甲○○前於民國（下同）92年間，
    因違反毒品危害防制條例案件，經臺灣板橋地方法院（以下
    簡稱：板橋地院）以92年度簡字第2431號判決判處有期徒刑
    6 月確定，而於93年3 月25日易科罰金執行完畢；復於93年
    間，因違反毒品危害防制條例案件，經板橋地院以93年度訴
    字第1898號判決判處有期徒刑10月確定；再於94年間，因違
    反毒品危害防制條例案件，經板橋地院以94年度訴字第1303
    號判決判處有期徒刑10月確定，經送監接續執行，於95年9
    月8 日假釋出監，並交付保護管束，於同年12月17日保護管
    束期滿，未經撤銷假釋，其未執行之刑，以已執行論。猶不
    知悔改：
（一）先後於如原判決附表所示之時、地，騎乘附表所示之重型
      機車，分別意圖為自己不法之所有，乘附表所示之被害人
      疏未注意而不及防備之際，自左後方徒手搶奪各該被害人
      之皮包（內有如附表所示之財物），得手後旋騎乘機車逃
      逸。
（二）又甲○○於如原判決附表編號1 所示之時、地搶奪得手後
      ，復意圖為自己不法之所有，於97年3 月16日上午10時53
      分許，在臺北縣永和市○○路88號「統一超商」之自動提
      款機，將其搶得之丙○○所有之郵局帳戶金融卡，插入自
      動提款機並鍵入該金融卡密碼，致自動提款機辨識系統陷
      於錯誤，誤認係真正持卡人提領現金，而以此不正方法由
      自動付款設備詐取丙○○之郵局帳戶存款新臺幣38,000元
      。
三、被告甲○○不服原審判決，提起上訴，其於97年7 月31日提
    出之「刑事上訴狀」所敘述之上訴理由略以：被告因觸犯等
    罪，經原審判處有期徒刑1 年10月，然與被告到庭聆聽宣判
    ，搶奪3 件，各判處有期徒刑7 月；以不正方法由自動付款
    設備取得他人之物部分，處有期徒刑3 月，應執行有期徒刑
    1 年6 月，顯有4 個月之差距，法官代表國家，豈能兒戲，
    為此提起本件上訴等語。
四、查原判決已於理由內說明：上揭事實，業經被告甲○○於審
    理時坦承不諱，並經告訴人丙○○、王淑姝於警詢暨證人即
    告訴人乙○○○於警詢及偵查中指證綦詳，且有在場目擊丙
    ○○遭搶之證人丘玉娟於警詢時之證述、刑案現場監視器錄
    影畫面照片及現場模擬照片附卷可稽。核被告就前揭二之（
    一）部分所為，均係犯刑法第325 條第1 項之搶奪罪；就前
    揭二之（二）部分所為，則係犯同法第339 條之2 第1 項之
    以不正方法由自動付款設備取得他人之物罪。其所犯上開4
    罪之間，犯意各別，行為互殊，應予分論併罰。再查被告有
    前述犯罪科刑執行情形，此有卷附本院被告前案紀錄表可按
    ，其於5 年以內故意再犯有期徒刑以上之罪，皆為累犯，依
    刑法第47條第1 項規定，均加重其刑。及審酌被告有上述前
    科，素行不良，正值壯年，不思以正途取財，竟乘告訴人不
    及防備之機，出手搶奪告訴人之財物，進而持搶得之金融卡
    盜領款項，危害社會治安及告訴人之財產權益，然所得財物
    價值尚非至鉅，犯後復坦承犯行等一切情狀，分別量處被告
    有期徒刑7 月、7 月、7 月及3 月，並定應執行之刑1 年10
    月等語。原審判決理由既已詳細記載認定被告犯罪之證據，
    並已審酌關於刑法第57條科刑之一切情狀，在適法範圍內行
    使裁量權，核無違法或不當之情形。被告上訴意旨，以其經
    原審判處有期徒刑1 年10月，與其到庭聆聽宣判時，法官諭
    知應執行有期徒刑1 年6 月不同，原審判決顯有違誤云云，
    形式上雖已指出具體事由，然被告於原審辯論後，已表明不
    到庭聆聽宣判（見原審卷第21頁反面），且本件於97年7 月
    18日宣判時，被告亦無到場（見原審卷第32頁之宣判筆錄）
    ，自無被告所稱之判決與到庭聆聽宣判刑期不同之情形存在
    ，僅本件檢察官於論告時，具體求刑判處被告有期徒刑1 年
    6 月，惟檢察官此部分情求亦不足以拘束法院，被告此部分
    上訴顯然出於誤解，且不足以認為原判決有何不當或違法之
    處，難謂上開事由屬具體理由，揆諸前揭說明，其上訴自不
    合法律上之程式，爰不經言詞辯論予以駁回。
五、據上論斷，應依刑事訴訟法第367 條前段、第372 條，判決
    如主文。
中    華    民    國    97    年    8     月    26    日
                  刑事第三庭審判長法  官  蔡秀雄
                                  法  官  許文章
                                  法  官  謝靜恒
以上正本證明與原本無異。
如不服本判決，應於收受送達後十日內向本院提出上訴書狀，其
未敘述上訴之理由者並得於提起上訴後十日內向本院補提理由書
（均須按他造當事人之人數附繕本）。
                                  書記官  陳珮茹
中    華    民    國    97    年    8     月    27    日


司法院資訊處製作；財團法人民間司法改革基金會備份。
